# 关于股权收购合并报表问题.

提问人：wx_5a52c335e8e3 时间：2019-01-07 11:33:25
版主，请教个问题：
我公司收购 A 公司的子公司 100%股权，与 A 公司签收的股权协议为 2 月份，当时协议约定的全部对价都是汇给 A公司， 4 月份营业执照变更完成，也支付大部分对价， 5 月份资产全部转移给我司。当时接收时 A的子公司B 公司的报表很乱，按我司的处理方式调整了 B公司的报表，导致 B公司的净资产与当时交给我们时有很大变动。我司一直没有把 B公司纳入合并报表，现在年末需要合并了，想问下合并时点怎么定，合并时点的净资产按我们调整后的吗？公司支付的对价和 B 公司净资产的差额（净资产大于对价）是进营业外收入吧。谢谢！

回答人：chenyiwei
1 、应以购买日为基准日，对 A、B 的资产、负债进行全面清查核实，按评估值重新建账（假设一次性收购 100% 股权），作为后续会计处理和合并报表编制的基础。
2 、购买日的可辨认净资产公允价值份额大于收购对价的部分属于负商誉，应计入营业外收入。但同时请关注《瑞华研究 2010 ～ 2016 汇编》之“问题3-2-53（非同一控制下合并中负商誉确认应注意的问题）” 中的相关提示。

提问人：人在中年 时间：2019-01-11 10:25:25
非同一控制的股权合并不应该只调整合并报表权益金额，而不计入损益吗？
合并准则指南：

回答人：chenyiwei
那是因为此处的购买日合并报表只有合并资产负债表，无合并利润表导致。
在年末编制完整全套合并报表时还是要体现出负商誉计入当年度损益的影响的。